María Elena Ramírez Galván Contador Público



Datos Personales:

Domicilio: Eucalipto de Jerez #123 Col. Jardines de Jerez II/III, Localidad León Gto. C.P. 37530.

Tels.: Personal Cel: 044 314 116 04 64, para recados: 477 798 12 60.

Objetivo Profesional

Continuar con mi desarrollo profesional exitoso, que sea reflejado en mis aportes y contribución hacia la empresa que represento, mediante los logros obtenidos al ejercer mi profesión en el ámbito laboral y en mi vida personal, firmemente aportando toda mi experiencia, conocimientos y habilidades adquiridos a través de los años. Mostrando siempre lealtad, integridad y confianza hacia mi organización de la mano con mis valores y principios cimentados en el seno familiar, académico y social.

Formación Académica

2003 - 2008

Licenciatura en Contador publico

Universidad de Colima Campus el Naranjo, Manzanillo

2000 - 2003

Preparatoria

Colegio Nacional de Educación Profesional CONALEP Campus Manzanillo clave 061

1997 - 2000

Secundaria

Telesecundaria No. 21

1991 – 1997

Primaria

Escuela 5 de mayo; plantel el Colomo Manzanillo.

Experiencia Laboral:

2019- (ASOCIACION PARA EL DESARROLLO EDUCATIVO INTEGRAL AC.) –

Actualmente

Contador IMSS

León Gto.

- Revisión y Supervisión de Movimientos Afiliatorios enviados por el área de nóminas al Instituto Mexicano del Seguro Social.
- Detonar las situaciones que afectan el proceso interno de Seguridad Social.

- Determinar las cuotas obrero patronal de IMSS, correspondiente a 68 Registros Patronales Activos de los diversos planteles que se tienen distribuidos en la República Mexicana.
- Calculo del Amortizaciones Infonavit de acreditados vigentes y entero del 5% de la parte patronal.
- Revisiones y seguimiento de incapacidades expedidas por el Instituto Mexicano del Seguro Social periódicamente de nuestros trabajadores.
- Seguimiento y conclusión de Accidentes de Trabajo suscitados dentro de nuestros planteles de los colaboradores activos.
- Determinación, integración y Entero de INFONACOT.
- Generación e implementación de controles para el correcto manejo y tratamiento de información interna en cada proceso.

2018-2019 (SERVICIOS HOTELEROS DE MANZANILLO S DE RL DE CV) – Manzanillo Colima.

Asistente Administrativo de cuentas por cobrar

- Revisión y resguardo de contratos correspondientes a socios nacionales y extranjeros.
- Validación del contrato que contenga las tarifas vigentes aplicables, números de puntos obtenidos, condiciones de pago y documentos en general.
- Registrar el Alta de contrato contablemente en el sistema SAP, donde se reflejaran datos del cliente.
- Revisión de las fechas de estancia de los socios, llegadas y salidas.
- Revisión periódica del calendario de pagos por los clientes, llevar a cuentas por cobrar los comprobantes de pago.
- Verificar pagos del cliente, Registrar pagos en sistema FINHOTEL y Verificar importes liquidados.
- Registrar pagos del cliente en el sistema SAP, Contabiliza los depósitos de pago.
- Llevar el control de pólizas contables, resguardar documentos contables.
- Verificar la información del cliente, Facturar y Enviar factura electrónica al cliente.
- Realizar bajas de los clientes en sistema SAP.
- Realizar reportes mensuales de fin de mes.

2017-2018 (BRIT CONSULTORIA Y DESPACHO DE COBRANZA SC) – Manzanillo Colima.

Encargada de Recursos Humanos

- Establecer y elaborar procedimientos y manuales para el control y confiabilidad respecto a la elaboración de nóminas periódicas a los futuros clientes del despacho.
- Elaboración de procedimiento y manual para el correcto aseguramiento de los trabajadores.
- Manuales y procedimientos para monitorear aspectos relevantes en la información requerida para presentar las declaraciones informativas de nuestra cartera de clientes.
- Diseñar carta de presentación de servicios a brindar a pequeñas y medianas empresas y a público en general, en materia fiscal y contable.
- Atraer e incrementar nuestra cartera de clientes brindando nuestros servicios y garantizar un servicio oportuno y de calidad.

En esta empresa portuaria que brinda servicios de carga y descarga de mercancía contenerizada y su logística interna para la importación y exportación de mercancía, pertenecí y me mantuve activa por más de 10 años como colaboradora ingresando siendo auxiliar del área administrativa contabilidad y Recursos Humanos.

Mis últimos puestos fueron:

2016- 2017 <u>Terminal Internacional de Manzanillo S. A de C. V (**Operadora de Puertos Grupo HPH) – Manzanillo Colima.**</u>

Jefe de Administración de Personal

- Calculo de Nominas Especiales. (Fondo de Ahorro, Aguinaldo, PTU y Bono).
- Atender Renuncias y Despidos del Personal.
- Calculo de Finiquitos para personal sindicalizado y confianza.
- Determinación y seguimiento del pago de Vales de Despensa Mensual al personal de Confianza.
- Supervisar la correcta elaboración de la nómina sindicalizado y asegurar el pago para todo el personal que haya laborado en la semana
- Gestión con líderes sindicales pertenecientes a la CROM sobre asuntos de la relación laboral de sus agremiados con la empresa. (pagos de las cuotas sindicales y todas sus cláusulas que se encuentran por Contrato Colectivo, entregas de uniformes, trámites administrativos en IMSS, departamento de seguridad e higiene u otra dependencia externa).
- Mantener actualizados los tabuladores de sueldo para personal sindicalizado y la matriz de prestaciones para personal de confianza.
- Elaboración de Ajuste Anual de ISR a trabajadores.
- Elaboración de Declaraciones Informativas Múltiples.
- Informe de reportes mensuales a nivel corporativo.
- Determinación y presentación de a prima de riesgo.

2015- 2016 Terminal Internacional de Manzanillo S. A de C. V (Operadora de Puertos Grupo HPH) – Manzanillo Colima.

Supervisor tipo A de Recursos Humanos

- Atención y respuesta a las solicitudes especiales hechas por las áreas administrativas y operativas.
- Calculo de la Nómina Catorcenal para personal de Confianza.
- Supervisión de los Cálculos de Nomina Semanal que se realicen de manera confiable y sin salvedad.
- Realización de Amarre de sueldos de forma mensual.
- Realizar y Revisar el pago SUA
- Realizar monitoreo y auditorias de cálculos en la paquetería de la Nómina Interna.
- Inspeccionar los controles de Expedientes de Personal Vigente.
- Capacitar al Personal a mi cargo en los procedimientos del área de Nominas.
- Supervisar y monitorear información generada y enviada al IMSS por los nombramientos del personal sindicalizado y eventual a través del portal IDSE.
- Supervisar los movimientos enviados al IMSS y confrontarlos con la determinación del pago SUA mensual y Bimestral.
- Cierres Mensuales con la información requerida por el área contable.
- Supervisar que las actividades del supervisor y asistente de nómina se hayan realizado conforme a los procedimientos establecidos por la empresa

2012- 2015 Terminal Internacional de Manzanillo S. A de C. V (**Operadora de Puertos** Grupo HPH) - Manzanillo Colima.

Supervisor de Nominas

2007-2012 Terminal Internacional de Manzanillo S. A de C. V (**Operadora de Puertos** Grupo HPH) - Manzanillo Colima.

Auxiliar/Asistente de Nominas

2004-2007 Marindustrias SA de CV. Empresa industrial con marca comercial (Atún Tuny) - Manzanillo Colima.

Practicante en el departamento de Contabilidad

- Controlar físico de información sensible y confidencial del área de Contabilidad. (Pólizas de cheque, Trasferencias, Diario, Ingreso y documentos internos que genera y procesa el departamento.
- Organización e integración de la información para aclaración de requerimientos emitidos por la SHCP a través del servicio de Administración Tributaria SAT.
- Asistencia directa al área Fiscal y Contable.
- Captura de IVA Mensual de las compras realizadas.
- Elaboración Mensual de Cedulas de pedimentos sobre importaciones y exportaciones.
- Cedula de retenciones de honorarios, fletes y arrendamiento.
- Calculo de Ajuste Anual por inflación.
- Captura ante el SAT de importes de gasolina para su deducibilidad.

2003-2006 CAPITAL HUMANO AHG SA de CV. – Manzanillo Colima.

Por temporadas, fines de Semana y Eventos Especiales.

Mesera - Atender y dar servicio de calidad a comensales a través de servicios brindados en el ámbito hotelero marca comercial Hotel Playa de Oro Manzanillo Colima.

2001-2003 AVICOLA JEVSA, S.A. de C.V. – Guadalajara Jalisco.

Promotora de productos avícola.

- Promotoria, exhibición y venta de productos avícola en el mercado a través de las diversas tiendas departamentales. Comercial Mexicana, Soriana y Farmacia Guadalajara.
- Realizar pedidos oportunamente y periódicamente.
- Elaboración Mensual de las ventas aproximadas.
- Inspecciones de la caducidad del producto.
- Levantamiento de Reportes de mermas de forma Mensual.
- Captura ante el SAT de importes de gasolina para su deducibilidad.

Capacitación Continua:

Año	Diplomados	Capacitador	Duración
2016	Diplomado en Recursos Humano *Inconcluso*	Asesoría, Capacitación Integral Empresarial.	30 hrs.
2015	Excel Avanzado	ICICAC S.A. DE C.V. Expositor: ISC. Flor Olímpica Torres García	20 hrs.

Año	Cursos	Capacitador	Duración
2018	Reformas Fiscales 2018.	C.P. y C.M. Eduardo	5 hrs.
2017	Entrenamiento al programa de	Hernández Sandoval. Expositor: la Phd. Rosa	
2017	seguimiento vivencial (psv). Centro	Margarita Karass Bojórquez.	15 hrs.
	de Desarrollo Humano.	ma. gama riaraco Dojo. quoz.	
2017	"Nuevo CFDI Nominas 2017"	C.P. y C.M. Eduardo	5 hrs.
		Hernández Sandoval	
2016	"Obligaciones Patronales con el	SIGA CONSULTORES	5 1
	imss"	Expositor: la C.P. Gisela	5 hrs.
2015	Formación de equipos de alto	Beirana y Asociados S.C. STRATEGA CONSULTORIA,	8 hrs.
2013	desempeño.	S.C.	01113.
		Expositor: Lic. Antonia Yadira	
		Sánchez.	
2014	"El valor del trabajo: como ser una	STRATEGA CONSULTORIA	5 hrs.
	persona productiva y empleable"	Y COMPETITIVIDAD	
		Expositor: Lic. Cecilio Orozco Contreras.	
		WILSON SANCHEZ	
2010	"Inteligencia emocional para	ANTONIO CLYDE	
	autocontrol y trabajo bajo presión"	Expositor: Lic. Antonio Clyde	12 hrs.
		Wilson Sánchez.	
		SECRETARIA DEL	
2000	"El valor al trabaja"	TRABAJO Y PREVISION	
2009	"El valor al trabajo"	SOCIAL Expositor: C.P. KARLA	5 hrs.
		ORDUÑA BAÑUELOS	Jillo.
2008	"Comunicación efectiva"	AFIME & FINDES	15 hrs.
		Expositor: Lic. Emigdio	
		Villalobos Aguayo	
0000	0/	QUALITY TRAINING	8 hrs.
2008	Cómo planear y organizar eventos	CORPORATION, S.C.	
	exitosos.	Expositor: Lic. Manuel Zermeño Vallejo.	
		Zornieno vallejo.	

Idioma:

Ingles Basico.

Reconocimiento:

♣ Enero-2017

Reconocimiento en la participación como auditor en la metodología 5S. Durante el año 2016.

Empresa a la que brinde mi tiempo, conocimientos, habilidades y experiencia; Terminal Internacional de Manzanillo, S.A. de C.V.

Julio-2016 Participación y presentación del Proyecto "Re-modelando con enfoque de procesos para CNTR-LCL-CG en SAS ABM"

Presentado en el Congreso Interno de calidad Total TIMSA-2016 llevado a cabo en: Auditorio de Instalaciones de la Administración Portuaria Integral de Manzanillo (API).

REFERENCIAS LABORALES:

✓ Nombre: C.P. Wendy Paola Larrañaga Pelayo

Tels.: 044 314 10 0 44 39

✓ **Nombre:** LNI. Maximino Barradas Acosta **Tels.:** (01) 314 3312700 Ext. 5311, 044 314 35 7 14 78

✓ Nombre: C.P. Benjamín Novela

Tels.: 044 314 17 4 36 02

Áreas de conocimiento específico:

- Logística
- Recursos Humanos
- Nominas
- Relaciones Laborales
- Manejo de office al 100%.
- Manejo software Oracle en los módulos de administración de personal, asignación y pagos de Nomina.

Habilidades y competencias:

- Establecer y fomentar las relaciones interpersonales positivas del personal.
- Planear, organizar v dirigir.
- Toma de decisiones en la organización.
- Comunicarse de manera clara y efectiva de forma oral y escrita.
- Capaz de atender tareas múltiples.
- Dinámica.

Jornada Laboral: Tiempo completo y disponibilidad para viajar.